【裁判字號】    92,聲再,307
【裁判日期】    920731
【裁判案由】    聲請再審
【裁判全文】
台灣高等法院刑事裁定                            九十二年度聲再字第三０七號
    再審聲請人
    即受判決人  甲○○
右列聲請人因恐嚇等案件，對於本院八十九年度上易字第三二八三號中華民國八十九
年十二月六日確定判決（台灣板橋地方法院八十八年度易字第四三二六號、台灣板橋
地方法院檢察署八十八年度偵字第五一八七號），聲請再審，本院裁定如左：
    主  文
再審之聲請駁回。
    理  由
一、聲請意旨略以：聲請再審人甲○○因本案 (本院八十九年度上易字第三二八三號
    恐嚇、竊盜等案件，其中竊盜罪部分，本案認定聲請再審人自民國八十七年十二
    月六日起至八十八年二月二十二日止有加重竊盜之事實），經本院於八十九年十
    二月六日判處罪刑確定在案，惟聲請人早自八十七年四月十九日至八十七年十一
    月二十八日止亦觸犯刑法第三百二十一條第一項第三款之加重竊盜罪罪名，經台
    灣桃園地方法院於九十一年三月二十六日以八十九年度訴緝字第五五號判決有罪
    確定。聲請再審人上開二案之竊盜罪犯行係基於概括犯意為之，罪名及犯罪手法
    亦均相同，基於連續犯「一事不二審」及「一罪不二罰」之原則，本案應為前案
    確定判決既判力所及而不得為實體之有罪判決，是本案確定判決自屬違背法令，
    茲因本案確定判決就上述疑點漏未審酌，為此聲請再審云云。
二、按不得上訴於第三審法院之案件，除前條規定外，其經第二審確定之有罪判決，
    如就足生影響於判決之重要證據漏未審酌者，亦得為受判決人之利益，聲請再審
    ，刑事訴訟法第四百二十一條固有明文，但依同法第四百二十四條之規定，應於
    得以該條之事由聲請再審，合先敘明。
三、次按有罪之判決確定後，有左列情形之一者，為受判決人之利益，得聲請再審︰
    一  原判決所憑之證物已證明其為偽造或變造者。
    二  原判決所憑之證言、鑑定或通譯已證明其為虛偽者。
    三  受有罪判決之人，已證明其係被誣告者。
    四  原判決所憑之通常法院或特別法院之裁判已經確定裁判變更者。
    五  參與原判決或前審判決或判決前所行調查之法官，或參與偵查或起訴之檢察
        官，因該案件犯職務上之罪已經證明者，或因該案件違法失職已受懲戒處分
        ，足以影響原判決者。
    六  因發現確實之新證據，足認受有罪判決之人應受無罪、免訴、免刑或輕於原
        判決所認罪名之判決者。
    刑事訴訟法第四百二十條第一項第一至六款亦有明文，核聲請再審人之聲請均與
    第一至五款之再審事由不符，唯一可能符合者即為第六款之再審事由。而刑事訴
    訟法第四百二十條第一項第六款所謂發見確實之新證據，係指該證據於事實審法
    院判決前已經存在，為法院、當事人所不知，不及調查斟酌，至其後始行發見，
    且就證據本身形式上觀察，固不以絕對不須經過調查程序為條件，但必須顯然可
    認為足以動搖原有罪確定判決，而為受判決人無罪、免訴、免刑或輕於原判決所
    認罪名之判決者為限，故受理聲請再審之最後事實審法院，應就聲請再審理由之
    所謂「新證據」，是否具備事實審判決前已經存在，為法院、當事人所不知，事
    後方行發見之「嶄新性」，及顯然可認足以動搖原有罪確定判決，應為無罪、免
    訴、免刑或輕於原判決罪名之「顯然性」二要件，加以審查，為判斷應否准予開
    始再審之準據（最高法院八十五年度台抗字第三０八號裁定參照）。查聲請再審
    人所提出之台灣桃園地方法院九十一年三月二十六日八十九年度訴緝字第五五號
    刑事判決書其所認定之聲請再審人之竊盜事實，早於本案確定判決前即已存在，
    且非聲請再審人所不知，又該刑事判決書僅能證明聲請再審人於受本案確定判決
    前之八十七年四月十九日至八十七年十一月二十八日止有加重竊盜之事實，該刑
    事判決書亦未審認聲請再審人自八十七年四月十九日至八十七年十一月二十八日
    止所犯之加重竊盜罪與其本案確定判決所認定之竊盜罪有何概括犯意之連續犯關
    係，是聲請再審人提出該案確定判決書非經相當調查，不能當然憑以證明其有連
    續犯之裁判上一罪關係，則其所提出之該案刑事判決書能否符合該條款所稱之「
    確實之新證據」之再審事由，已有疑義，且按「被告先在甲縣行竊，被獲起訴後
    逃至乙縣境竊取布疋，復經乙縣政府認其前後行竊係以竊盜為常業，依據刑法第
    三百二十二條處斷，並由上訴審判決駁回被告之上訴確定在案，是其前犯之竊盜
    罪經已併案處罰，雖該罪起訴在先，尚繫屬於其他法院，亦只能援引刑事訴訟法
    第二百九十四條第一款將其竊盜部份諭知免訴，究無一罪兩判，重予論罪之理」
    ，最高法院著有二十六年度非字第五號判例可稽，而本案確定判決雖其訴訟繫屬
    係在聲請再審人所提出台灣桃園地方法院八十九年度訴緝字第五五號案件之後，
    然本案早已於八十九年十二月六日經本院判決有罪確定，則揆諸前開判例所揭示
    之意旨，嗣聲請再審人經通緝到案，倘後判之台灣桃園地方法院認該八十九年訴
    緝字第五五號案件與本案竊盜部分確有連續犯之裁判上一罪關係，台灣桃園地方
    法院就竊盜罪部分應為免訴之判決，而非為實體之有罪判決，故本案確定判決並
    無任何違背法令之處，顯然聲請再審人所提出之該案確定判決書，不足以動搖本
    案有罪確定判決，亦不符合「足認受有罪判決之人應受免訴之判決」之情形，自
    難認為有刑事訴訟法第四百二十條第一項第六款規定之再審之理由。
四、綜上所述，本件再審聲請人所舉聲請再審之理由，核與刑事訴訟法第四百二十條
    第一項第六款之規定不符，應認其聲請無再審理由。
據上論結，應依刑事訴訟法第四百三十四條第一項裁定如主文。
中      華      民      國    九十二    年      七      月    三十一    日
                              臺灣高等法院刑事第二十四庭
                                  審判長法  官  陳  貽  男
                                        法  官  陳  憲  裕
                                        法  官  徐  世  禎
右正本證明與原本無異。
如不服本裁定應於收受送達後五日內向本院提出抗告書狀。
                                        書記官  陳  玲  憶
中      華      民      國    九十二    年      七      月    三十一    日


司法院資訊處製作；財團法人民間司法改革基金會備份。
